# 非货币性资产交换涉及存货的情况

提问人：wasx113114 时间：2021-07-02 23:33:08
陈老师您好：
学生想确认一个非货币性资产交换适用准则的问题：
比如：甲方以存货换取乙方的固定资产/无形资产/长投等
那么，甲方这边需要按照收入准则进行会计处理；而乙方这边需要按照非货币性资产交换准则进行会计处理。因为新收入准则对非现金对价形式的销售业务进行了具体规范，故甲方用收入准则；另一方面乙方因为是对固定资产等非存货进行换出，并不是日常活动，所有不适用收入准则，所以依照非货币性资产交换准则进行处理。
如果是存货换存货，那么交换双方均要按照收入准则进行会计处理。
我这样理解是否正确？

回答人：chenyiwei
可以这样理解。如果是存货换存货，还需要考虑有无商业实质，有商业实质的才能确认收入。